臺中高等行政法院裁定
111年度聲字第4號
聲  請  人  林子貴                                     

上列聲請人與相對人臺中市政府間有關行政執行事務（本院110
年度訴字第330號），聲請人聲請法官迴避，本院裁定如下︰
　　主  文
一、聲請駁回。
二、聲請訴訟費用由聲請人負擔。
　　理　由
一、按行政訴訟法第19條第5款規定：「法官有下列情形之一者
    ，應自行迴避，不得執行職務：……五、曾參與該訴訟事件之
    前審裁判。」同法第20條準用民事訴訟法第33條第1項第2款
    規定：「遇有下列各款情形，當事人得聲請法官迴避：……二
    、法官有前條所定以外之情形，足認其執行職務有偏頗之虞
    者。」所謂曾參與該訴訟事件之前審裁判者，係指法官於同
    一事件在下級審參與裁判者而言（最高行政法院98年度裁字
    第220號裁定意旨參照）。
二、聲請意旨略以：審判長林靜雯否准原告輔佐人，陷原告於陳
    述能力不足，與「闡明訴訟關係」相違背，訴訟關係不明，
    豈堪終結準備程序，輔佐人不確立，豈堪訴訟？林靜雯審判
    長曾是鈞院108年度訴更一字第23號受命法官，又受命鈞院1
    10年度訴字第330號準備程序，是應依行政訴訟法第19條第5
    款規定，自行迴避，不得執行職務，因此，請求更換法官，
    重新準備程序等語。
三、經查，法官林靜雯所參與本院108年度訴更一字第23號、110
    年度訴字第330號事件，均為本院所管轄之事件，且108年度
    訴更一字第23號事件程序標的為內政部107年8月28日內授中
    辦地字第1071305191號函有關核准區段徵收臺中市○○區○○○
    段7-1地號等2,119筆土地，並一併徵收區段徵收範圍內公、
    私有土地上之私有土地改良物及訴願決定，110年度訴字第3
    30號事件程序標的為臺中市政府110年9月17日府授地工字第
    11002404981號有關臺中市○○區○○○段44之1、44之25、44之4
    2及44之43地號土地上建築改良物強制拆除及訴願決定，亦
    非同一事件，核無法官就同一事件曾參與下級法院裁判之情
    形，其聲請無從准許，應予駁回。
四、另原告所主張林靜雯法官於本院110年度訴字第330號事件中
    否准原告偕同輔佐人部分，核非迴避事由，附此敘明。
五、結論：本件聲請為無理由。
中　　華　　民　　國　　111　 年　　3　 月　   31     日
                  臺中高等行政法院第三庭
                        審判長法  官　陳  文  燦
                              法  官　楊  嵎  琇
                              法  官　張  鶴  齡
　　　　　　　　　　　　　　　　                        
以上正本證明與原本無異。
如不服本裁定，應於裁定送達後10日內以書狀敘明理由，經本院
向最高行政法院提出抗告（須按對造人數附具繕本）。
中　　華　　民　　國　　111　 年　　3　 月     31     日
           　　　　　　　  　 書記官　黃  靜  華